

Soy un desarrollador web Full-Stack apasionado por la tecnología y la programación, con experiencia en diseño y desarrollo de sitios e-commerce, optimización SEO y asesoramiento en redes sociales. Destaco por mi capacidad de aprendizaje rápido y adaptación a nuevas tecnologías.

#### **Perfil**

 $\rightarrow$  28 años

→ GBA, Argentina

→ Inglés A1

#### Conocimientos

HTML5 CSS3 PHP

MySQL REACT LARAVEL

GIT NODEJS BOOTSTRAP

TAILWINDCSS SCRUM

JAVASCRIPT NEXTJS SEO

SOPORTE TECNICO

#### Contacto

→ **y** g<u>abrielbrindo18@gmail.com</u>

→<u>C +54 9-11-4559-9151</u>

→ gabrielbrindo.com.ar

 $\rightarrow$  in <u>/gabrielsebastianbrindo</u>

ightarrow (brindogabriel

# **Gabriel Brindo**

# DESARROLLADOR WEB FULLSTACK

## **Experiencia**

#### Desarrollador Web y Asesor de Redes Sociales

Freelance | 2022 - Actualmente

CopyPast

- Diseñé y desarrollé un sitio e-commerce, aumentando la presencia en línea de la empresa.
- Implementé funcionalidades clave como catálogo de productos y carrito de compras.
- Asesoré en la optimización de perfiles y publicaciones en redes sociales, logrando aumentar el alcance y las interacciones.

#### Técnico en Informática

VillaBrin | 2020 - 2022

- Cofundé un emprendimiento de reparación, limpieza y mantenimiento de computadoras.
- Realicé reinstalaciones de sistemas operativos y la instalación de programas.

#### 2018-2020 Desarrollador Web FullStack

#### FomentAR

- Desarrollé un sistema de administración de socios, incluyendo CRUD de socios, categorías, actividades y eventos.
- Diseñé y desarrollé la base de datos.
- Identifiqué y resolví problemas en conjunto con el equipo, mejorando el flujo de desarrollo y actualizando la documentación.

#### Educación

2024 (en curso)	Universidad Nacional de La Matanza (en curso) Curso de Ingreso en Ingeniería en Informática
2019-2019 (5 meses)	<b>Desarrollador Web Python FullStack</b> Curso: Codo a Codo
2012-2018	<b>Técnico en informática personal y profesional</b> Secundario Completo: Escuela de Educación Secundaria Tecnica N°5 de Merlo

### **Habilidades**

- Diseño y Desarrollo de sitios web
- · Optimización SEO en sitios web y en redes sociales
- Diseño, desarrollo e implementación de base de datos
- Armado, reparación, mantenimiento y optimización de computadoras